Inventaris van het archief van de familie Heereman van Zuydtwijck, 1360-1880
Nationaal Archief, Den Haag
- Stukken betreffende onroerende goederen en rechten., II
  - Goederen en rechten in Utrecht., C
    - Benschop., 7
      - Stukken betreffende een huis en zestien morgen land, tussen 1675 en 1711 de helft daarvan, gelegen te Benschop., [1675-1711]; 2130-2139
        - Akten van verhuur van een huis met zestien morgen land en nog een perceel van zeven morgen land, gelegen te Benschop door Jacob van Amstel van Mijnden aan Adriaen Daemsz., 1551, 1557 en 1567; met akte waarbij Adriaen Daemsz. bekent de bovengenoemde goederen gehuurd te hebben, 1551, [1551-1567], 2131.1 - 2131.3; 3 charters
          - Jacob van Amstel van Mijnden, 1551, 2131.1
          - Adriaaen Daemsz,1551, 2131.2
          - 1567, 2131.3
        - Akten van verhuur van een hoeve [zestien morgen] land, gelegen te Benschop aan Aert Jansz. door Joost van Amstel van Mijnden 1578 en 1591, afschrift, respectievelijk Gerard de Wael van Vronesteyn, 1609; met akte waarbij Aert Jansz. bekent het bovengenoemde land gehuurd te hebben, 1578, [1578-1609], 2132; 2 charters en 2 stukken
        - Akte van verhuur van een huis met zestien morgen land, gelegen te Benschop door Gerard de Wael van Vronesteyn aan Gerard Aertz., 1638; met akte van verlenging van de huurovereenkomst, 1646, [1638, 1646], 2133; 1 stuk
        - Akten van verhuur van een huis met zestien morgen land, gelegen te Benschop door Joost de Wael van Vronesteyn, Balthasar van Bueren en Josina de Wael van Vronesteyn aan Jan Philipsz. en Claesghen Gerritsdr., 1652 en 1653, met akte van verlenging van de huurovereenkomst, 1659; met akte, waarbij Jan Philipsz. en Claesghen Gerritsdr. bekennen de boy vengenoemde goederen gehuurd te hebben, 1652, [1652-1659], 2134; 3 stukken
        - Akte van verhuur van de helft van een huis en zestien morgen land, gelegen te Benschop door Josina de Wael van Vronesteyn aan Laurens Glaudense, 1675; met akten van aanvulling en wijziging van de huurovereenkomst, 1675, 1680, concept, 1686, [1675-1680], 2135; 4 stukken
          De andere helft hoort toe aan Frederik Ignatius van Bueren.
        - Akte, waarbij Gregorius Versteech te Utrecht, ten overstaan van schout en schepenen van Benschop,aan Adriaan de Wael van Vronesteyn een hypotheek verleent op de helft van een hofstede en zestien morgenland te Benschop, 1687; met kwitantie wegens aflossing van de schuld, 1696; met akte van borgstelling door Frederik de Wael van Vronesteyn, 1687, [1687, 1696], 2136; 2 stukken
        - Akten van verhuur van de helft van een huis en zestien morgen land, gelegen te Benschop door Adriaan de Wael van Vronesteyn aan Laurens Glaudense, 1688, [1705], concept en 1710; met akte van aanvulling van de huurovereenkomst, 1688, [1688-1710], 2137; 4 stukken
        - Kwitanties en rekeningen van reparaties verricht aan de hofstede te Benschop bewoond door Laurens Glaudense, 1695-1697, 2138; 1 omslag
        - Akte van verhuur van een huis en zestien morgen land, gelegen te Benschop door Willem van Lintelo, echtgenoot van Beatrix van Bueren, en Frederik Jacob Heereman van Zuydtwijck aan Laurens Glaudense, 1711, 2139; 1 stuk
    - Blokland., 8
      Thans deels gemeente Linschoten, deels gemeente Willeskop.
      - Landerijen., a
        Twee hoeven land leenroerig aan het huis Ruwiel.
        Twee derde deel van de twee hoeven was in 1541 in bezit van Maria van Winssen, later echtgenote van Willem de Wael van Vronesteyn. Het resterende een derde deel werd in 1564 door Willem de Wael van Vronesteyn van Daniël de Loecker gekocht. Het hele gebied bleef sindsdien in handen van telkens één persoon uit het geslacht De Wael van Vronesteyn. Na het overlijden van Adriaan de Wael van Vronesteyn (1710) werd het gebied gesplitst, maar in 1742 slaagde Diderik Johan Heereman van Zuydtwijck er in beide delen weer te verenigen.
        - Belening., 1
          - Akte van belening van Danelt van Everdingen Daneltsz. met twee hoeven land te Blokland, met de helft van een hoeve te Ouder A, met twee morgen land te Ouder A en met een akker te Vinkeveen, door Wouter van Amstel van Mijnden., 1473; 2140; 1 charter
          - Akten van belening met een derde deel van twee hoeven land te Blokland, met de helft van een hoeve te Ouder A, met twee morgen land te Ouder A en met een akker te Vinkeveen, door de heer van Ruwiel., 1488-1519; 2141-2142; 2 charters
            - Belening van Jasper van Everdingen Daneltsz. door Wouter van Amstel van Mijnden, 1488, 2141
            - Belening van Jasper van Everdingen door Cornelis van Amstel van Mijnden, 1519, 2142
          - Akten van belening met een derde deel van twee hoeven land te Blokland door de heer van Ruwiel., 1556-1680; 2143-2151; 9 charters
            Voor het resterende twee derde deel zie inv.nrs. 2152-2158.
            - Belening van Daniel de Loecker door Cornelis van Amstel van Mijnden, 1556, 2143
            - Belening van Willem de Wael van Vronesteyn door Floris van den Bongarth, 1565, 2144
            - Belening van Cornelis de Wael van Vronesteyn door Arnolt van Aeswijn, 1598, 2145
            - Belening van Adriaen van Winssen door Arnold van den Boetzelaer, 1632, 2146
            - Belening van Willem van Winssen door Diederick van den Boetzelaer, 1639, 2147
            - Belening van Joost de Wael van Vronesteyn door Gijsbert van den Boetzelaer, 1669, 2148
            - Belening van Johanna de Wael van Vronesteyn door Gijsbert van den Boetzelaer, 1670, 2149
            - Belening van Gerard de Wael van Vronesteyn door Johan Albrecht de Wylich tot Kervendonck, 1679, 2150
            - Belening van Adriaan de Wael van Vronesteyn door Johan Albrecht de Wylich tot Kervendonck, 1680, 2151
          - Akten van belening met twee derde deel van twee hoeven land te Blokland, met de helft van een hoeve te Ouder A, met twee morgen land te Ouder A en met een akker te Vinkeveen door de heer van Ruwiel., 1541-1679; 2152-2158; 7 charters
            Voor het resterende een derde deel zie inv.nrs. 2143-2151.
            - Belening van Maria van Winssen door Herbert van Amstel van Mijnden, 1541, met belening van Willem de Wael van Vronesteyn als man van Maria van Winssen door Cornelis van Amstel van Mijnden, 1559, en belening van Cornelis de Wael van Vronesteyn als zoon en voogd van Maria van Winssen door Arnold van Aeswijn, 1598, [1541-1598], 2152
            - Belening van Cornelis de Wael van Vronesteyn door Arnold van Aeswijn, 1609, 2153
            - Belening van Adriaen van Winssen door Arnold van den Boetzelaer, 1632, 2154
            - Belening van Willem van Winssen door Diederick van den Boetzelaer, 1639, 2155
            - Belening van Joost de Wael van Vronesteyn door Gijsbert van den Boetzelaer, 1669, 2156
            - Belening van Johanna de Wael van Vronesteyn door Gijsbert van den Boetzelaer, 1670, 2157
            - Belening van Gerard de Wael van Vronesteyn door Johan Albrecht de Wylich tot Kervendonck, 1679, 2158
          - Akte van belening van Adriaan de Wael van Vronesteyn met tweede derde deel van twee hoeven land te Blokland door Johan Albrecht de Wylich tot Kervendonck, heer van Ruwiel., 1680; 2159; 1 charter
          - Akten van belening met de helft van twee hoeven land te Blokland door de heer van Ruwiel., 1711-1782; 2160-2164; 5 charters
            Voor de andere helft zie inv.nrs. 2165-2168.
            - Belening van Erasmus Bernard van Scherpenzeel door Anna Catharina van den Boetzelaer, 1711, 2160
            - Belening van Frederik Jacob Heereman van Zuydtwijck, als voogd van Johan IV van Scherpenzeel,door Reinhard Hymmen als voogd van Frederik Karel van den Boetzelaer, 1717, 2161
            - Belening van Diderik Johan Heereman van Zuydtwijck door Franceline Louise van Wylich tot Boetzelaer, 1742, 2162
            - Belening van Frederik Willem Heereman van Zuydtwijck door Willem Straalman, 1781, 2163
            - Belening van Karl Heinrich Heereman van Zuydtwijck door Willem Straalman, 1782, 2164
          - Akten van belening met de helft van twee hoeven land te Blokland door de heer van Ruwiel., 1711-1782; 2165-2168; 4 charters
            Voor de andere helft zie inv.nrs. 2160-2164.
            - Belening van Elisabeth Catharina van Scherpenzeel door Anna Catharina van den Boetzelaer, 1711, 2165
            - Belening van Diderik Johan Heereman van Zuydtwijck door Johan Rickers voogd van Frederik Karel de Wylich tot Boetzelaer, 1723, 2166
            - Belening van Frederik Willem Heereman van Zuydtwijck door Willem Straalman, 1781, 2167
            - Belening van Karl Heinrich Heereman van Zuydtwijck door Willem Straalman, 1782, 2168
          - Kwitanties wegens betaling van de kosten van de belening., 1635-1711; 2169; 7 stukken
          - Akte waarbij de stadhouder van de lenen van Ruwiel verklaart dat Christina [van Schoordijck] van Reinauwen, moeder van Willem van Winssen, verzocht heeft beleend te worden met de goederen te Blokland en de thijns te Leersum., 1639; 2170; 1 stuk
        - Beheer., 2
          - Stukken betreffende het geschil tussen Floris van Pallaes en Danelt van Everdingen over het eigendom van twee hoeven land gelegen te Blokland., 1474-1478; 2171.1 - 2171.5; 3 charters en 2 getransfigeerde charters
            2171.4 en 2171.5 zijn tweevoud
            - 1478, 2171.1
            - 1475, 2171.2
            - 1474, getransfigeerd, 2171.3
            - 1474, 2171.4
            - 1474, dubbel, 2171.5
          - Akte waarbij Cornelis Dircxz. en Jan Geritsz. en Marten de Loecker verklaren, ten overstaan van schout en schepenen van Blokland, dat zij twee derde respectievelijk een derde deel van twee hoeven land gelegen te Blokland gehuurd hebben van Maria van Winssen., 1554; 2172; 1 charter
          - Akte waarbij Daniël de Loecker, ten overstaan van burgemeesters, schepenen en raad van Breda, zijn zwager Peter Ruys en zijn neef Gherid van Harlem machtigt om zijn een derde deel van twee hoeven land gelegen te Blokland op te dragen aan de heer van Ruwiel zodat deze hiermee Willem de Wael van Vronesteyn, die dit goed heeft gekocht, kan belenen., 1564; 2173; 1 charter
          - Stukken betreffende de verhuur van zestien morgen land gelegen te Blokland door Johanna de Wael van Vronesteyn aan respectievelijk Peter Jansz. en Engeltje Peters, weduwe van Cornelis Bastiaens Kemp, en de betaling van de huursom., 1670-1671; 2174; 5 stukken
          - Kwitanties voor [Hendrik Pieck van Wolfsweert], na 1680 voor Johanna de Wael van Vronesteyn, wegens betaling van diverse belastingen over hun land in Blokland., 1676-1683; 2175; 1 omslag
          - Akte, waarbij Elias van Steenderen en zijn echtgenote Maria van der Voort, ten overstaan van de stadhouder van de lenen van Ruwiel, aan Adriaan de Wael van Vronesteyn een hypotheek verlenen op twee hoeven land te Blokland, 1684; met afschrift, [17e eeuw] en kwitanties wegens betaling van de rente, 1685-1689., [1684-1689]; 2176; 1 charter en 6 stukken
          - Kwitanties voor respectievelijk Frederik Jacob Heereman van Zuydtwijck en [de erfgenamen van] Erasmus Bernard van Scherpenzeel wegens betaling van belasting over hun land in Blokland., 1718-1724; 2177
          - Akte van verhuur van een hofstede met zeventien morgen land gelegen te Blokland door Frederik Jacob Heereman van Zuydtwijck, beheerder van de nalatenschap van Erasmus Bernard van Scherpenzeel, aan Hendrick Petersz. Kemp, gepasseerd voor notaris George Christiaen van Qualenbrinck te Utrecht., 1720; 2178; 1 stuk
          - Akte van transport ten overstaan van schout en schepenen van Blokland van een huis c.a. gelegen te Blokland aan Frederik Jacob Heereman van Zuydtwijck, voogd van Johan IV van Scherpenzeel, na executoriale verkoop., 1727; 2179; 1 charter
    - Bunnik., 9
      - Akte van belening van Willem van Zulen door zijn broer Jacob van Zulen met een hoeve land gelegen te Bunnik., 1403; 2180; 1 charter
      - Akte waarbij Jacob van Zulen zijn broer Willem van Zulen belooft te vrijwaren voor schulden op de hoeve land te Bunnik waarmee hij hem heeft beleend., 1403; 2181; 1 charter
      - Akte van belening van Elsabe Stevensdr. van Zuylen van Nijevelt, echtgenote van Godschalk van Winssen, met een hoeve land gelegen te Bunnik door Steven van Zuylen van Nijevelt., 1452; 2182; 1 charter
      - Akte van verlening aan Marie Gijsbertdr. van der Haer van tien morgen land gelegen te Bunnik en van een losrente op een halve hoeve gelegen te Bunnik door Bernt uten Engh, rentmeester, hof- en thijnsmeester van de heer van Utrecht., 1517; 2183; 1 charter
    - Jaarsveld., 10
      Thans gemeente Lopik.
      - Akte van belening van Adriaen I van Camons met vier morgenland gelegen te Jaarsveld door Philips Willem van Nassau als heer van IJsselstein., 1562; 2184; 1 charter
    - Kamerik., 11
      - Akte van transport, ten overstaan van schout en buren van Oud-Kamerik in het gerecht Utrecht, van vijf morgen land en twee renten uit landerijen, gelegen in het gerecht Utrecht door Claes Ketelaer, Willem Gruenwout en zijn echtgenote Mechteld, dochter van Loeff Ketelaer, aan Ghijsbert van der Haer., 1489; 2185; 1 charter
    - Langbroek., 12
      - Akte van transport, ten overstaan van schout en buren van Nederlangbroek, van tien morgen en twee hont land gelegen te Nederlangbroek door Marie van Bouchout aan Alijt, weduwe van Roeloff Grauwaert, authentiek afschrift., 1532; 2186; 1 stuk
      - Akte, waarbij Adriaen I van Camons het batig saldo van landerijen gelegen te Nederlangbroek, Odijk en Werkhoven en enkele percelen land gelegen te Werkhoven, Odijk en Tull en 't Waal in eeuwige erfpacht geeft aan Marie van Bouchout, weduwe van Henric van Hoorn., 1556; 2187; 1 charter
      - Akte van verhuur van 22 morgen land gelegen te Overlangbroek door Philippota uten Engh aan Jan Jansz. van Broeckhuijsen., 1577; 2188; 1 charter
      - Akte van verhuur van een hofstede met 23 morgen land, een halve hoeve land, drie morgen land en zes morgen land alles gelegen te Overlangbroek door Philippota uten Engh aan Henrick Cornelisz., 1577; 2189; 1 charter
      - Akte van bevestiging door het Hof van Utrecht van de verpachting uit 1580 van een huis en diverse percelen land, gelegen te Langbroek door Philippota Uten Engh aan Jan Hermansz. de Cruyff., 1582; 2190; 1 charter
    - Loenen, Loenerveen en Mijnden., 13
      - Akte, ten overstaan van schout en schepenen van Loosdrecht, waarbij Willam Iacobsz, als priester en vicarius van het Onze Lieve Vrouwe-altaar te Vreeland, de ene helft van een vierendeel land gelegen te Loenerveen in erfpacht geeft aan zichzelf en de andere helft aan Fie, echtgenote van Backer Oostersz., 1463; 2191; 1 charter
      - Stukken betreffende een hofstede, later een rente daaruit, gelegen te Loenen., 1475-1564; 2192-2194
        - Akte waarbij Aelbert van Eck door Ghijsbert van Nijenrode gemachtigd wordt om de hofstede, die Roelof Jansz. aan hem opgedragen had, gelegen te Loenen, over te geven aan Wouter van Amstel van Mijnden, 1475, 2192; 1 charter
        - Akte van belening van Rijkelant van Merenburg, weduwe van Wouter van Mijnden, met een hofstede c.a. gelegen te Loenen door Cornelis van Amstel van Mijnden, 1501, 2193; 1 charter
        - Akte van transport, ten overstaan van schout en schepenen van Loenen, van de jaarlijkse erfpacht uit een hofstede te Loenen door Bernt Jansz. Coop aan Herbert van Amstel van Mijnden, 1564; met als retroacta akten, ten overstaan van schout en gerechtsluden van Loenen, waarbij Jan Hermensz. de 'beterscap' van een hofstede te Loenen in erfpacht geeft aan respectievelijk IJsbrant Willemsz., 1515, en aan Aeriaen Aelbertsz., 1519, [1515-1564], 2194.1 - 2194.3; 3 getransfigeerde charters
          - 1564, 2194.1
          - 1519, getransfigeerd, 2194.2
          - 1515, getransfigeerd, 2194.3
      - Akte waarbij schout en buurlieden van Mijnden zeven hont land gelegen te Mijnden toewijzen aan Rijkelant, dochter van Jan Snijders, en de rechten van Henric Dircz. daarop vervallen verklaren., 1484; 2195; 1 charter
      - Akte van transport, ten overstaan van schout en gerechtslieden van Loenen van een halve morgen land, gelegen te Loenen door Adriaen Govaertsz. aan Dirck Petersz., 1493; 2196; 1 charter
      - Akte van transport, ten overstaan van schout en buren van Loenen, van een derde deel van twee akker land en van een zesde deel van een akker land met de buitendijk daarbij door kerkmeesters van de kerk te Loenen aan Wouter van Mijnden., 1496; 2197; 1 charter
      - Kwitantie van Joost Dircksz. voor Joost van Schroeyensteyn wegens betaling van de koopsom van vier en een halve morgen land te Loenen., 1519; 2198; 1 charter
      - Akte van transport van een halve morgen land en een morgen land beide gelegen te Loenen door Claes Gijsbertsz. van Loenen aan Herbert van Amstel van Mijnden., 1536; 2199; 1 charter
      - Resolutie van de steden Amsterdam en Utrecht tezamen betreffende het onderhoud van de brug van Loenersloot, gelegen in het zandpad tussen Utrecht en Amsterdam, 1627, authentiek afschrift., 1634; 2200; 1 stuk
    - Loosdrecht., 14
      - Akte van transport, ten overstaan van schout en schepenen van Loosdrecht, van al de onroerende goederen die Wouter van Mijnden nagelaten heeft aan zijn zoon Cornelis en van de onroerende goederen die hij nog zal erven van zijn moeder, gelegen te Loosdrecht, door Cornelis van Mijnden aan zijn zus Janna., 1520; 2201; 1 charter
    - Lopik., 15
      - Akte, waarbij hertog Philips van Bourgondië belooft dat de heer van Egmond, als heer van IJsselstein, op grond van de verklaring van dijkgraaf Hendrik, burggraaf van Montfoort, vrijuit gaat in verband met de geschillen over achterstallige gelden verschuldigd aan de dijkgraaf van de Lopikerwaard., 1457; 2202; 1 charter
      - Akte, waarbij Else Ghijsbert Loeff Berchmakersdr., ten overstaan van de proost van het kapittel van St. Marie te Utrecht, afstand doet van de lijftocht en rechten daarop, die zij heeft uit de helft van 30 morgen land te Lopik ten gunste van Goeyert van Voord., 1535; 2203; 1 charter
      - Stukken betreffende zes morgen land gelegen te Lopik., 2204-2207; 6 charters
        - Akte, waarbij Alijt, weduwe van Roeloff Grauwert zes morgen land, gelegen te Lopik in erfpacht geeft aan Weyndelmoet Jan Jacobszdr., weduwe van Breninck Lambertsz, 1540, 2204
        - Akte, waarbij Roeloff Grauwert zes morgen land gelegen te Lopik in erfpacht geeft aan Sebastiaan Brenincxz, 1568, 2205
        - Akte van transport, ten overstaan van schout en schepenen van Lopik, van zes morgen land, gelegen te Lopik door Roeloff Grauwert aan zijn schoonzoon Adriaen I van Camons, 1571, 2206
        - Akten, waarbij Adriaan II van Camons zes morgen land, gelegen te Lopik in erfpacht geeft aan Adriaen Breninckz., 1587; aan Ghijsbert Adriaen Brieninckz., 1585; aan Joest Ghijsbertz. Bryeninxz, 1621, 2207.1 - 2207.4; 4 charters
          De akte van 1621 in tweevoud.
          - 1585, 2207.1
          - 1587, 2207.2
          - 1621, 2207.3
          - 1621, dubbel, 2207.4
      - Akte, waarbij de secretaris van Lopik verklaart dat het eigendom van Frederik de Wael van Vronesteyn gelegen te Lopik niet met lasten is bezwaard., 1685; 2208; 1 stuk
    - Maarn., 16
      - Uittreksels uit de akte van transport van twee stukken land te Manderen [= Maarn] door jonkheer van Gaesbeek Aleijt van Driebergen, echtgenote van Lubbert de Wael van Vronesteyn, 1452, de akte van transport van dit land door Aleijt van Driebergen en haar zoons Willem, Lodewijk en Tyman de Wael aan het Vrouwenklooster buiten Utrecht, 1490 en de akte, waarbij het Vrouwenklooster de jaarlijkse opbrengst van de pacht van een halve hoeve land, gelegen te De Bilt toekent aan de abdis Hendrick van Erp, 1537, authentiek afschrift, 1587., [1452-1587]; 2209; 1 stuk
        Gedrukt: Kleijntjens, 'Copye'.., p. 256-258.
    - Maarssen., 17
      - Akte van transport van de helft en een achtste deel van 23 morgen land, gelegen te Maarssen en Maarsserbroek door Hughe van Vloeten en zijn echtgenote Elzabe Aerntsdr. van der Velde aan Ghizebrecht van Raephorst., 1400; 2210; 1 charter
    - Nigtevecht., 18
      - Kwitanties van Agatha Barbara Heereman van Zuydtwijck wegens betaling van onkosten van haar goederen gelegen te Nigtevecht en omgeving., 1748-1751; 2211; 1 omslag
    - Odijk., 19
      - Rekeningen van Jan van der Schroeff voor Diderik Johan Heereman van Zuydtwijck wegens het beheer van diens goederen te Odijk, met bijlagen., 1748-1755; 2212; 1 omslag
    - Oud-Wulven., 20
      Thans gemeente Houten.
      - Akte, ten overstaan van burgemeesters en schepenen van Utrecht, waarbij Adriaen en Willem de Wael van Vronesteyn door hun zwager Stees van Brakel gemachtigd worden zijn goederen te Oud-Wulven te gebruiken., 1562; 2213; 1 charter
    - Portengen., 21
      Thans gemeente Kockengen.
      - Akte van belening van Gherijt Jansz. van Voern met vier morgen land te Portengen door Cornelis van Amstel van Mijnden., 1518; 2214; 1 charter
      - Akte van belening van Janna Woutersdr. van Amstel van Mijnden met drie morgen land, gelegen in het noordeinde van Portengen door Cornelis van Amstel van Mijnden., 1532; 2215; 1 charter
    - Raven (bij Utrecht)., 22
      De grove en smalle tienden te Raven.
      Deze tienden, leenroerig aan de bisschop van Utrecht, waren in de vijftiende eeuw in het bezit van het geslacht Van Raephorst. Via Maria van Raephorst, echtgenote van Lubbert de Wael van Vronesteyn kwamen ze in het bezit van het geslacht De Wael van Vronesteyn. In 1559 werd Margriet de Wael van Vronesteyn, echtgenote van Eustaes van Brakel, met de tienden beleend. (Maris, Leenprotocollen, p. 144-145).
      - Akte van belening van Hadewich [van Raephorst],`echtgenote van Henric van Gent, met de grove en smalle tienden, gelegen te Raven, in St. Gertrudenkerspel, door Rudolf van Diepholt, bisschop van Utrecht., 1434; 2216; 1 charter
    - Schalkwijk., 23
      - Landerijen., a
        - Akte van belening van Willem de Voocht van Rijnevelt met een hoeve land, gelegen te Blokhoven in het gerecht van Schalkwijk door keizer Karel V, authentiek afschrift., 1557; 2217; 1 stuk
        - Akten van belening met twee morgen land gelegen te Schalkwijk leenroerig aan de graaf van Culemborch., 1561-1570; 2218-2219; 2 charters
          - Belening van Eelgis van Winssen door Floris, graaf van Culemborch, 1561, 2218
          - Belening van Peter van Winssen door koning Philips II, 1570, 2219
      - Tienden., b
        De achtehalve hoeve tiende, leenroerig aan de bisschop van Utrecht, was achtereenvolgens onder andere het bezit van de geslachten Van Raephorst (1394), Grauwert (1434, 1459) en Van Culemborch (1493). In 1529 werd Cornelis Uten Engh met de tiend beleend. (Maris, Leenprotocollen, p. 309).
        - Akten van belening met de tiende, geheten de achtehalve hoeve tiende, gelegen te Schalkwijk., 1493-1549; 2220-2221; 2 charters
          - Belening van Gerijt Henricxdr. van Culemborch door David van Bourgondië, bisschop van Utrecht, 1493, 2220
          - Belening van Christoffel van Weze door keizer Karel V, 1549, 2221
        - Akten van belening van Marcus van Weze, domkanunnik, met een jaarlijkse rente van 22 Rijnse gulden uit de tiende geheten de achtehalve hoeve tiende, gelegen te Schalkwijk door keizer Karel V., 1539 en 1545; 2222.1, 2222.2; 2 charters
          - 1539, 2222.1
          - 1545, 2222.2
    - Soest., 24
      - Akte van transport, ten overstaan van schout en schepenen van Soest, van drie akker land gelegen op die beke door Ghijsbert die gruter aan Jacob de Voocht van Rijnevelt, 1430; met als retroacta de akten van transport van hetzelfde stuk land door Evert Zoes Jacopsz. op Evert van den Doem, 1413 en door Evert van den Doem en zijn zoon Evert aan Ghijsbert die gruter, 1429., [1413-1430]; 2223.1 - 2223.3; 3 charters
        - 1430, 2223.1
        - 1429, 2223.2
        - 1413, 2223.3